【裁判字號】    97,交聲,835
【裁判日期】    970502
【裁判案由】    違反道路交通管理處罰條例聲明異議
【裁判全文】
臺灣臺北地方法院交通事件裁定         97年度交聲字第835號
原處分機關  臺北市交通事件裁決所
異  議  人
即受處分人  甲○○
上列異議人即受處分人因違反道路交通管理處罰條例案件，對於
臺北市交通事件裁決所於民國九十七年二月十三日所為之處分（
原處分案號：北市裁四字第裁二二─ＡＥＶ九一三八七三號），
聲明異議，本院裁定如下：
    主  文
異議駁回。
    理  由
一、按汽車駕駛人，未領有駕駛執照駕駛小型車者，處新臺幣（
    下同）六千元以上一萬二千元以下罰鍰，並當場禁止其駕駛
    ，道路交通管理處罰條例第二十一條第一項第一款定有明文
    。
二、本件異議人即受處分人（下稱受處分人）甲○○於民國九十
    六年十一月二十三日中午十二時許，未領有駕駛執照駕駛車
    牌號碼ＢＮ─○○八三號自用小客車，行經臺北市○○區○
    ○街、寶慶路口時，為執行勤務之臺北市政府警察局中正第
    一分局員警攔停後發現其未領有駕駛執照而駕車，即以受處
    分人有違反前揭道路交通管理處罰條例第二十一條第一項第
    一款之行為掣單舉發，因受處分人拒絕簽收員警開立之舉發
    違反道路交通管理事件通知單，經員警在通知單上載明受處
    分人拒絕簽收之事由並當場告知應到案之時間、地點後，依
    違反道路交通管理事件統一裁罰基準及處理細則第十一條第
    一項第一款規定，視為受處分人已經收受該通知單，嗣因受
    處分人未依限自行到案，原處分機關乃依前揭道路交通管理
    處罰條例第二十一條第一項第一款、違反道路交通管理事件
    統一裁罰基準及處理細則等規定，裁處受處分人罰鍰一萬二
    千元。
三、聲明異議意旨略以：受處分人固不否認未領有駕駛執照於上
    述時、地駕駛車牌號碼ＢＮ─○○八三號自用小客車為警攔
    停之事實，惟其未收到相關舉發單、裁決書或通知繳交罰鍰
    ，直接收到加重處罰裁決書，加重裁罰至最高金額一萬二千
    元，實有失公允云云。
四、經查：行為人有道路交通管理處罰條例之情形者，應填製舉
    發違反道路交通管理事件通知單（以下簡稱通知單），並於
    被通知人欄予以勾記，其通知聯依下列規定辦理：一、當場
    舉發者，應填記駕駛人或行為人姓名、性別、出生年月日、
    地址、身分證統一編號及車主姓名、地址、車牌號碼、車輛
    種類。被查獲之駕駛人或行為人為受處分人時，應於填記通
    知單後將通知聯交付該駕駛人或行為人簽名或蓋章收受之；
    拒絕簽章者，仍應將通知聯交付該駕駛人或行為人收受，並
    記明其事由及交付之時間；拒絕收受者，應告知其應到案時
    間及處所，並記明事由與告知事項，視為已收受，違反道路
    交通管理事件統一裁罰基準及處理細則第十一條第一項第一
    款定有明文。本件員警告發時，因受處分人拒絕簽名、收受
    通知單，經執勤員警當場於通知單上載明事由並告知受處分
    人應到案地點、時間一節，有臺北市政府警察局中正第一分
    局九十七年三月七日北市警中正一分交字第○九七三二二六
    九七○○號函在卷足憑（本院卷第十頁），足認本件舉發員
    警已依上開規定辦理，本件通知單應視為受處分人已經收受
    ，受處分人辯稱其未收到罰單一節，係因受處分人拒絕當場
    簽收所致，自不影響舉發之效力，是本件受處分人明知應於
    十五日內到案，仍逾越應到案日期六十日以上未繳納罰鍰之
    情，亦堪認定。則本件舉發單視為受處分人已經收受，受處
    分人所辯，核無理由。
五、綜上所述，本件受處分人確有未領有駕駛執照駕駛小型車之
    違規行為，舉發機關依法舉發、原處分機關依道路交通管理
    處罰條例第二十一條第一項第一款及違反道路交通管理事件
    統一裁罰基準及處理細則等規定，裁處罰鍰一萬二千元，均
    屬有據。本件受處分人之異議，為無理由，應予駁回。
據上論斷，應依道路交通案件處理辦法第十九條，裁定如主文。
中    華    民    國    97    年    5     月    2     日
                  交通法庭    法  官  徐淑芬
以上正本證明與原本無異。
如不服本裁定，應於送達後五日內，向本院提出抗告狀。
                              書記官  廖純瑜
中    華    民    國    97    年    5     月    2     日


司法院資訊處製作；財團法人民間司法改革基金會備份。
